【裁判字號】    89,訴,396
【裁判日期】    890508
【裁判案由】    違反藥事法
【裁判全文】
臺灣高雄地方法院刑事判決                          八十九年度訴字第三九六號
    公  訴  人  臺灣高雄地方法院檢察署檢察官
    被      告  ＫＨＡＭＭＯＯ.
右列被告因違反藥事法等案件，經檢察官提起公訴（八十八年度偵字第三○五六九號
），本院判決如左：
    主  文
ＫＨＡＭＭＯＯＮ  ＬＡＤＰＡＬＡ共同輸入禁藥，處有期徒刑捌月，緩刑肆年。
扣案藍白色其上有「ＴＲＩＭ」標記之膠囊藥物壹包（淨重貳仟公克）沒收銷燬。
  事  實
一、ＫＨＡＭＭＯＯＮ  ＬＡＤＰＡＬＡ明知其所攜帶不知名藍白色其上有「ＴＲＩ
    Ｍ」標記之膠囊藥物一包（淨重二千公克），含有ＰＨＥＴＥＲＭＩＮＥ成份為
    安非他命類之藥品，係經行政院衛生署公告禁止使用之禁藥，未經允許不得輸入
    我國。竟基於輸入禁藥之共同犯意聯絡，於民國八十八年九月二日將出境至我國
    之際，在泰國之不詳機場內，受一名自稱為「王明成」（Kriangkrai Kaeointa
    ）之不詳國籍及年籍之成年男子的請託，自泰國攜帶上開藥物進入我國境內而違
    法輸入禁藥。嗣於同日晚間九時四十分，在高雄國際機場入境室，為安檢人員當
    場查獲，並扣得上開禁藥。
二、案經財政部高雄關稅局移送臺灣高雄地方法院檢察署檢察官偵查起訴。
    理  由
一、訊據被告ＫＨＡＭＭＯＯＮ  ＬＡＤＰＡＬＡ坦認受他人之請託攜帶藥物入境，
    惟矢口否認犯有何違反藥事法之犯行，辯稱：並不知道此藥物不得輸入我國云云
    。惟查：被告受他人請託輸入藥物，並於輸入我國後有人接洽一節，業據被告於
    警訊及審理中供述：該藥物係一在泰國人力仲介公司（Deve Manpower
    Development Co.Ltd）任職，自稱為王明成（Kriangkrai Kaeointa）之國籍及
    年籍不詳之成年男子在機場交給伊，並表示攜帶該藥物如被查獲，至多被沒收而
    已。進入台灣後，就會有一名會講泰國語、白胖的人在機場與伊接應等語綦詳。
    又被告所攜帶藍白色其上有「ＴＲＩＭ」標記之膠囊藥物一包經鑑驗後，確係含
    有ＰＨＥＴＥＲＭＩＮＥ成分之安非他命類藥物行政院衛生署藥物食品檢驗局函
    一件及該局檢驗成績書一紙附卷可稽。再參以被告於輸入前業已向名為「王明成
    」之男子質疑藥物之合法性，且經該男子表示至多被沒收而已，被告即攜帶入境
    我國，是被告有認識該藥物並非合法而仍輸入之犯意至明。被告所辯不知該藥物
    不得輸入我國云云，純屬卸責之詞，不足採信。此外，復有所扣前開藥物一包（
    淨重二千公克）足資佐證，本件事證明確，被告犯行應堪認定。
二、含有ＰＨＥＴＥＲＭＩＮＥ成分之安非他命類藥物業經行政院衛生署以六十九年
    十二月八日衛署藥字第三○一一二四號公告為禁止使用之藥物。又所謂輸入，僅
    需行為人由國外將偽藥或禁藥運輸進入我國領土者即足，並不以該藥物流通於國
    內市場為必要。被告攜該藥物輸入我國，核其所為，係犯藥事法第八十二條第一
    項之輸入禁藥罪。被告受名為「王明成」之男子請託攜帶禁物入境，兩人間有犯
    意聯絡，行為分擔，應依共同正犯論處。爰審酌被告智識程度不高，受他人蠱惑
    一時失慮致罹刑章，惟所攜帶之藥物嚴重戕害他人身心，對社會之侵害甚鉅，犯
    後供述大部犯罪經過等一切情狀，量處如主文所示之刑，以資懲儆。末查被告未
    曾受有期徒刑以上刑之宣告，有臺灣高雄地方法院檢察署刑案資料查註紀錄表在
    卷可稽，經此次起訴審判後，當能知所警惕，信無再犯之虞，本院認所宣告之刑
    以暫不執行為適當，併宣告緩刑四年，以啟自新。所扣藍白色其上有「ＴＲＩＭ
    」標記之膠囊藥物一包（淨重二千公克），爰依藥事法第七十九條第一項之規定
    沒入銷燬之。
據上論斷，應依刑事訴訟法第二百九十九條第一項前段，藥事法第八十二條第一項、
第七十九條第一項，刑法第二十八條、第十一條、第七十四條第一款，判決如主文。
中      華      民      國    八十九    年      五      月      八      日
                              臺灣高雄地方法院刑事第三庭
                                      法    官    古 振 暉
右正本證明與原本無異。
如不服本判決，應於判決送達後十日內，向本院提出上訴狀。
                                      書 記 官    吳 建 德
中    華    民    國      八十九      年      五      月      十二      日
附錄本案論罪科刑法條全文：
藥事法第八十二條第一項：製造或輸入偽藥或禁藥者，處七年以下有期徒刑，得併科
                        新臺幣十五萬元以下罰金。


司法院資訊處製作；財團法人民間司法改革基金會備份。
